臺灣高雄地方法院民事裁定
111年度抗字第41號
抗  告  人  林建良  
            林韋鑫  
相  對  人  楊黃緹湄
上列當事人間聲請本票裁定事件，抗告人對於民國111 年3月14
日本院111年度司票字第2014號裁定提起抗告，本院裁定如下：
    主  文
抗告駁回。
抗告程序費用新臺幣壹仟元由抗告人連帶負擔。
    理  由
一、抗告意旨略以：相對人主張執有抗告人為共同發票人、票據
    號碼0000000號、發票日為民國110年1月7日、票面金額新臺
    幣（下同）1,400,000元，未載到期日並免除作成拒絕證書
    之本票1 紙（下稱系爭本票），相對人於系爭本票到期後向
    抗告人提示未獲付款，遂執系爭本票向本院聲請裁定准許強
    制執行。惟系爭本票實係擔保第三人首富建設有限公司（下
    稱首富公司）與相對人間之借款債務，首富公司已清償該借
    款完畢，系爭本票擔保之原因關係應已消滅，相對人應返還
    系爭本票予抗告人，竟猶執系爭本票聲請裁定，爰依法提起
    抗告，請求廢棄原裁定等語。
二、按執票人向本票發票人行使追索權時，得聲請法院裁定後強
    制執行，票據法第123 條定有明文。又本票執票人，依票據
    法第123 條規定，聲請法院裁定許可對發票人強制執行，係
    屬非訟事件，此項聲請之裁定，及抗告法院之裁定，僅依非
    訟事件程序，以審查強制執行許可與否，並無確定實體上法
    律關係存否之效力，如發票人就票據債務之存否有爭執時，
    應由發票人以提起確認之訴方式，以資解決（最高法院94年
    度台抗字第823號裁定意旨參照）。
三、經查，相對人主張其持有抗告人共同簽發之系爭本票，並免
    除作成拒絕證書，詎於屆期後提示不獲兌現，依票據法第12
    3 條規定，聲請裁定許可強制執行等情，業據其提出系爭本
    票為證。而本件係屬非訟事件，法院僅就本票形式上之要件
    是否具備予以審查為已足，是原審依形式上審核系爭本票應
    記載事項均記載齊備，且無票據無效之情形存在，依上開規
    定裁定准予強制執行，於法並無不合。至系爭本票擔保之原
    因關係是否存在，則涉及實體事項之爭議，依上開裁定意旨
    ，本件並無審查之權限，應由抗告人另行提起訴訟以資解決
    ，而非針對系爭本票裁定提起抗告。從而，本件抗告為無理
    由，應予駁回。
四、據上論結，本件抗告為無理由，依非訟事件法第46條、第21
    條第2 項、第24條第1 項，民事訴訟法第495 條之1 第1 項
    、第449 條第1 項、第95條、第78條及第85條第2項，裁定
    如主文。
中　　華　　民　　國　　111 　年　　5 　　月　　 2　　日
                  民事第三庭  審判長法  官 高瑞聰
                                    法  官 鄭珮玟
                                    法  官 林家伃
以上正本係照原本作成。
本裁定不得抗告。
中　　華　　民　　國　　111 　年　　5 　　月　　5 　　日
                                    書記官 陳郁惠